臺灣嘉義地方法院民事裁定
111年度聲字第73號 
聲  請  人  顏明山  


相  對  人  顏智偉    住嘉義縣○○鎮○○里00鄰○○○00                          ○0號
            顏清白  
                      居南投縣○○鎮○○里○○巷000弄00            號
            林彩蓮  

            黃倉吉  

上列當事人間請求分割共有物事件，聲請人聲請確定訴訟費用額
，本院裁定如下：  
    主  文
相對人顏智偉應給付聲請人之訴訟費用額確定為新臺幣864元、
應給付相對人顏清白之訴訟費用額確定為新臺幣14,238元，及均
自本裁定送達相對人顏智偉之翌日起至清償日止，按週年利率百
分之5計算之利息。
相對人林彩蓮應給付聲請人之訴訟費用額確定為新臺幣1,152元
、應給付相對人顏清白之訴訟費用額確定為新臺幣18,985元，及
均自本裁定送達相對人林彩蓮之翌日起至清償日止，按週年利率
百分之5計算之利息。
相對人黃倉吉應給付聲請人之訴訟費用額確定為新臺幣1,152元
、應給付相對人顏清白之訴訟費用額確定為新臺幣18,985元，及
均自本裁定送達相對人黃倉吉之翌日起至清償日止，按週年利率
百分之5計算之利息。
    理  由
一、按法院未於訴訟費用之裁判確定其費用額者，第一審受訴法
    院於該裁判有執行力後，應依聲請以裁定確定之。依第1項
    確定之訴訟費用額，應於裁定送達之翌日起，加給按法定利
    率計算之利息。當事人分擔訴訟費用者，法院應於裁判前命
    他造於一定期間內，提出費用計算書、交付聲請人之計算書
    繕本或影本及釋明費用額之證書。他造遲誤前項期間者，法
    院得僅就聲請人一造之費用裁判之。但他造嗣後仍得聲請確
    定其訴訟費用額。當事人分擔訴訟費用者，法院為確定費用
    額之裁判時，除前條第2項情形外，應視為各當事人應負擔
    之費用，已就相等之額抵銷，而確定其一造應賠償他造之差
    額。民事訴訟法第91條第1項、第3項、第92條、第93條分別
    定有明文。而所謂訴訟費用，包括裁判費、同法第77條之23
    至第77條之25所定之費用，即訴訟文書之影印費、攝影費、
    抄錄費、翻譯費、證人及鑑定人日旅費，及其他進行訴訟之
    必要費用，其餘費用即非訴訟費用。
二、本件聲請人與相對人間請求分割共有物事件，經本院於民國
    110年1月12日以108年度訴字第764號判決後，因相對人顏清
    白不服提起上訴，經臺灣高等法院臺南分院（下稱臺南高分
    院）以111年度上字第70號受理在案，嗣於111年2月25日聲
    請人與相對人調解成立，並經臺南高分院作成111年度上移
    調字第40號調解筆錄，其中第一、二審訴訟費用依原應有部
    分比例負擔。
三、經本院調取前開卷宗審查後，因有部分相對人支出訴訟費用
    之情形，為求慎重，經本院發文通知相對人於文到5日內提
    出本件歷審支出訴訟費用計算書、交付聲請人之計算書繕本
    或影本及釋明費用額之證書，且均合法送達，有送達證書可
    稽，惟僅相對人顏清白具狀提出，至於其餘相對人則迄未提
    出，依前揭說明，本院僅就聲請人及相對人顏清白所支出之
    訴訟費用裁判之。經本院計算如附表訴訟費用計算書所示，
    確定相對人顏智偉、林彩蓮、黃倉吉各應給付聲請人、相對
    人顏清白之金額如主文所示，並應依上揭規定，自裁定送達
    之翌日起，加給按法定利率計算之利息。
四、依民事訴訟法第91條第1項、第3項規定裁定如主文。　　
中　　華　　民　　國　　111 　年　　5 　　月　　23　　日
                          民一庭法　官　黃茂宏
以上正本係照原本作成。
如對本裁定抗告，應於裁定送達後10日內向本院提出抗告狀，並
繳納抗告費新臺幣1,000元。   
中　　華　　民　　國　　111 　年　　5 　　月　　23　　日
                                書記官　官佳慧
附表：訴訟費用計算書（單位：元/新臺幣）
項    目 金  額 備          註 第一審   第一審裁判費 23,473元 由聲請人於民國108年9月3日預納。 土地勘查複丈費 500元 由聲請人於108年12月12日預納。 地籍圖謄本、土地勘查複丈費 7,650元 由聲請人於109年4月16日預納。 地籍圖謄本、土地勘查複丈費 5,750元 由相對人顏清白於109年9月18日預納。 地籍圖謄本、土地勘查複丈費 1,750元 由聲請人於109年11月23日預納。 小    計 39,123元  第二審   第二審裁判費 11,736元 由相對人顏清白於110年1月29日向本院預納18,429元、於110年5月3日向臺南高分院補繳16,780元。嗣因調解成立，本院退還預納之第二審裁判費3分之2即12,286元予相對人顏清白，臺南高分院則退還補繳之第二審裁判費3分之2即11,187元，並扣除匯費30元後，計11,157元予相對人顏清白。故本件第二審裁判費為11,736元（計算式：18,429＋16,780－12,286－11,187＝11,736）。 地籍圖謄本、土地勘查複丈費 1,825元 由相對人顏清白於110年5月18日預納。 估價費 48,000元 由相對人顏清白於110年10月26日預納。 小    計 61,561元  合    計 100,684元  說明： ㈠關於應有部分比例，聲請人為10分之3、相對人顏智偉、顏清白均為20分之3、相對人林彩蓮、黃倉吉均為10分之2（擴分後均為20分之4）。 ㈡聲請人就本件預納33,373元（計算式：23,473＋500＋7,650＋1,750＝33,373），依調解筆錄內容，僅應負擔依原應有部分比例之訴訟費用即30,205元（計算式：100,684×3/10＝30,205，小數點以下四捨五入），因而多支出其中差額3,168元（計算式：33,373－30,205＝3,168）。相對人顏清白就本件預納67,311元（計算式：5,750＋11,736＋1,825＋48,000＝67,311），依調解筆錄內容，僅應負擔依原應有部分比例之訴訟費用即15,103元（計算式：100,684×3/20＝15,103，小數點以下四捨五入），因而多支出其中差額52,208元（計算式：67,311－15,103＝3,168）。是以，本件聲請人及相對人顏清白得分別向相對人顏智偉、林彩蓮及黃倉吉，為負擔訴訟費用之請求。 ㈢相對人顏智偉應給付聲請人864元（計算式：3,168×3/11＝864），相對人林彩蓮應給付聲請人1,152元（計算式：3,168×4/11＝1,152），相對人黃倉吉應給付聲請人1,152元（計算式同相對人林彩蓮）。 ㈣經本院調整後，相對人顏智偉應給付相對人顏清白14,238元（計算式：52,208×3/11＝14,238），相對人林彩蓮應給付相對人顏清白18,985元（計算式：52,208×4/11＝18,985），相對人黃倉吉應給付相對人顏清白18,985元（計算式同相對人林彩蓮）。